# 合同暂停，未领用材料（金额重大，客户认可专用）是否在确认履约进度时计算在内

提问人：jinping678 时间：2020-09-01 08:05:08
如题，材料金额重大且尚未领用，材料特殊且经过客户检验，因国家政策导致合同暂停，尚未有启动迹象，已收取足够金额预收款项，在确认履约进度时，是否考虑这部分材料进入成本金额？谢谢大家！

回答人：chenyiwei
因为材料尚未领用，故不纳入履约进度计算。这与“已收取足够金额预收款项”无关。

提问人：jinping678 时间：2020-09-02 09:27:00
谢谢陈老师！
（三）企业履约过程中所产出的商品具有不可替代用途，且该企业在整个合同期间内有权就累计至今已完成的履约部分收取款项。
具有不可替代用途，是指因合同限制或实际可行性限制，企业不能轻易地将商品用于其他用途。
有权就累计至今已完成的履约部分收取款项，是指在由于客户或其他方原因终止合同的情况下，企业有权就累计至今已完成的履约部分收取能够补偿其已发生成本和合理利润的款项，并且该权利具有法律约束力。
我们购买的材料是客户专用且经过其检验的，这算构成履约部分么，我们有权利要求补偿已发生成本和合理利润，这样可以纳入履约进度计算么

回答人：chenyiwei
你引用的这条规定是用于判断能否在一段时间内确认收入的。但不能用于计量履约进度。